【裁判字號】    99,易,630
【裁判日期】    990315
【裁判案由】    竊盜
【裁判全文】
臺灣臺中地方法院刑事判決               99年度易字第630號
公  訴  人  臺灣臺中地方法院檢察署檢察官
被      告  丁○○
上列被告因竊盜案件，經檢察官提起公訴（99年度偵字第1465號
），嗣被告於準備程序中就被訴事實為有罪之陳述，本院於聽取
當事人之意見後，合議庭裁定以簡式審判程序審理，判決如下：
    主    文
丁○○犯踰越安全設備竊盜罪，累犯，處有期徒刑捌月；又犯竊
盜罪，累犯，處有期徒刑參月；又犯攜帶兇器竊盜罪，累犯，處
有期徒刑捌月。應執行有期徒刑壹年肆月。
    犯罪事實
一、丁○○前於民國94年間因施用毒品案件，經臺灣南投地方法
    院以94年度易字第359號判決判處有期徒刑8月確定（下稱
    罪）；再於94年間因竊盜、槍砲彈藥管制條例、毀損等案件
    ，經臺灣南投地方法院以94年度易字第395號判決分別判處
    有期徒刑1年、4月併科罰金新臺幣（下同）3萬元、拘役30
    日（以下依序簡稱罪），並定應執行刑有期徒刑1年3
    月、拘役30日、罰金3萬元確定；於94年間因公共危險案件
    ，經臺灣南投地方法院以94年度投交簡字第491號判決判處
    有期徒刑4月確定（下稱罪）；於95年間因違反毒品危害
    防制條例案件，經臺灣彰化地方法院以95年度易字第657號
    判決判處有期徒刑10月確定（下稱罪）；於95年間因竊盜
    案件，經臺灣南投地方法院以95年度易字第242號判決判處
    有期徒刑10月確定（下稱罪）；同年間復因竊盜等案件，
    分別經臺灣南投地方法院以95年度易字第484號判決判處有
    期徒刑8月確定及臺灣高等法院臺中分院以96年度上易字第
    741號判決判處有期徒刑4月確定（以下依序簡稱罪）。
    上述至罪嗣經臺灣南投地方法院以96年度聲減字第1091
    號裁定分別就罪減刑並定其應執行有期徒刑1年1月
    、併科罰金15,000元確定；就罪減刑並定其應執行有期
    徒刑9月確定；就罪減刑為拘役15日確定。上揭罪嗣經
    臺灣南投地方法院以96年度聲減字第1683號裁定減刑為有期
    徒刑4月確定，該罪復與罪另經臺灣高等法院臺中分院以
    97年度聲字第121號裁定應執行有期徒刑7月確定。前揭案件
    經接續執行，於97年12月12日縮刑期滿執行完畢。詎猶不知
    悔改，於98年12月29日下午1時許，騎乘機車行經南投縣草
    屯鎮○○路33號之乙○○住處時，見其窗戶未關，遂基於為
    自己不法所有之意圖，以攀爬窗戶之方式，侵入該屋（侵入
    住宅部分未據告訴），並竊得乙○○所有之愛其華山茶花手
    錶1只、玉手鐲1只、18K金戒指2只、黃金墜子（即胸章）1
    只、皮包1只（內有現金4,000餘元、信用卡、提款卡、身分
    證、健保卡、汽車駕駛執照1張、車牌號碼5489-NJ號自小客
    車行車執照1張及鑰匙1付、機車鑰匙1支、耳環1對）。嗣於
    99年1月1日凌晨1時許，復基於為自己不法所有之意圖，持
    前揭竊得車牌號碼5489-NJ號自小客車之鑰匙，重返乙○○
    之上址住處前，以該鑰匙發動該部自小客車而竊取之。嗣於
    同日凌晨3時許，駕駛上開自小客車行經臺中縣大里市○○○路○段162號時，見丙○○所有之車牌號碼3697-GC號自小
    客車停放路旁，復基於為自己不法所有之意圖，持該車號54
    89-NJ號自小客車車內取得、客觀上足對人之身體、生命構
    成威脅，足供兇器使用之鐵製扳手1支，拆卸該車牌號碼369
    7-GC號自小客車之車牌2面而竊取之，並將該車牌改懸掛於
    其前已竊得之車牌號碼5489-NJ號自小客車上。其後於99年1
    月8日下午2時30分許，丁○○駕駛上開竊得並改掛車牌之自
    小客車行經臺中縣太平市○○路900號前為警查獲，並自車
    上起獲上開竊得乙○○所有之愛其華山茶花手錶1只、玉手
    鐲1只、汽車駕駛、行照、汽車鑰匙1支，其餘財物除皮包、
    信用卡、提款卡、機車鑰匙遭丁○○丟棄外，現金已為丁○○花用迨盡，黃金戒子、墜子、耳環則由丁○○持至南投市
    ○○街137號金瑞西銀樓變賣得款花用一空。
二、案經乙○○與丙○○訴由臺中縣警察局霧峰分局報請臺灣臺
    中地方法院檢察署檢察官偵查起訴。
    理    由
一、本件被告丁○○所犯為刑法第321條第1項第2款、第3款之加
    重竊盜罪及同法第320條第1項之普通竊盜罪，非死刑、無期
    徒刑、最輕本刑為3年以上有期徒刑之罪，或高等法院管轄
    第一審之案件，被告於本院準備程序進行中，就被訴事實為
    有罪之陳述，經告以簡式審判程序之旨，並聽取檢察官、被
    告之意見後，本院裁定改依簡式審判程序進行審理，是本件
    之證據調查，依刑事訴訟法第273條之2規定，不受同法第15
    9條第1項、第161條之2、之3、第163條之1及第164條至第17
    0條規定之限制，合先敘明。
二、前揭犯罪事實，迭經被告於警詢、偵查及本院審理中坦承不
    諱，核與告訴人乙○○與丙○○所指述之情節，及證人陳學
    堂（即金瑞西銀樓老闆）於警詢時之證述大致相符，並有臺
    中縣警察局太平分局宏龍派出所扣押物品目錄表、南投縣政
    府警察局草屯分局豐城派出所受理刑事案件報案三聯單、刑
    案現場測繪圖各1紙、臺中縣警察局車輛尋獲電腦輸入單、
    失車唯讀案件基本資料各2份、贓物認領保管單3張、照片2
    張、金飾買入登記簿影本2紙等附卷可資佐證。足認被告之
    自白與事實相符，堪予採信。是本件事證明確，被告犯行，
    洵堪認定，應依法論科。
三、按以越進窗門之方式入內行竊，已足使他人窗門之安全設備
    失其防閑之效用，自應構成刑法第321條第1項第2款之罪；
    又刑法第321條第1項第3款之攜帶兇器竊盜罪，係以行為人
    攜帶兇器竊盜為其加重條件，此所謂兇器，其種類並無限制
    ，凡客觀上足對人之生命、身體、安全構成威脅，具有危險
    性之兇器均屬之，且祇須行竊時攜帶此種具有危險性之兇器
    為已足，並不以攜帶之初有行兇之意圖為必要，最高法院41
    年台非字第38號、79年台上字第5253號判例要旨可資參照。
    查本件被告丁○○以攀爬窗戶之方式侵入告訴人乙○○住處
    竊盜，及持鐵製約10公分之扳手拆卸告訴人丙○○所有之汽
    車車牌而竊盜，均經被告供承在卷，該扳手客觀上足以對人
    之生命、身體、安全構成威脅，自為兇器。是核其3次竊盜
    所為，分別係犯刑法第321條第1項第2款逾越安全設備竊盜
    罪、同條項第3款攜帶兇器竊盜罪、第320條第1項普通竊盜
    罪。被告所犯上開3罪間，犯意各別、行為互殊，應予分論
    併罰。又被告有如犯罪事實欄所示之前科，此有臺灣高等法
    院被告前案紀錄表1份在卷可佐，其於徒刑之執行完畢後，5
    年以內故意再犯本件上開列舉之罪，均構成累犯，均應依法
    加重其刑。爰審酌被告前科累累，素行實有未佳，且年輕力
    壯，竟不思循合法途徑獲取財富，卻藉由竊盜獲利，其心態
    實有可議，惟其犯後坦承犯行，態度尚可等一切情狀，量處
    如主文所示之刑，並定其應執行刑。至被告竊取車牌時所持
    用之扳手，係被告取自車號5489-NJ號自小客車上之物，業
    據被告供明在卷，非被告所有，自毋庸諭知沒收，附此敘明
    。
據上論斷，應依刑事訴訟法第273條之1第1項、第299條第1項前
段，刑法第321條第1項第2款、第3款、第320條第1項、第47條第
1項、第51條第5款，刑法施行法第1條之1第1項、第2項前段，判
決如主文。
本案經檢察官甲○○到庭執行職務。
中    華    民    國    99    年    3     月    15    日
                     刑事第九庭  法  官  吳幸芬
以上正本證明與原本無異
如不服本判決，應於收受本判決後10日內向本院提出上訴書狀，
其未敘述上訴理由者，並得於提起上訴後10日內向本院補提理由
書狀（均須按他造當事人之人數附繕本）「切勿逕送上級法院」
                                 書記官  黃毅皓
中    華    民    國    99    年    3     月    15    日
附錄本案論罪科刑法條全文：
中華民國刑法第321條
（加重竊盜罪）
犯竊盜罪而有左列情形之一者，處 6 月以上、 5 年以下有期徒
刑：
一、於夜間侵入住宅或有人居住之建築物、船艦或隱匿其內而犯
    之者。
二、毀越門扇、牆垣或其他安全設備而犯之者。
三、攜帶兇器而犯之者。
四、結夥三人以上而犯之者。
五、乘火災、水災或其他災害之際而犯之者。
六、在車站或埠頭而犯之者。
前項之未遂犯罰之。
中華民國刑法第320條
（普通竊盜罪、竊佔罪）
意圖為自己或第三人不法之所有，而竊取他人之動產者，為竊盜
罪，處5  年以下有期徒刑、拘役或 5 百元以下罰金。
意圖為自己或第三人不法之利益，而竊佔他人之不動產者，依前
項之規定處斷。
前二項之未遂犯罰之。

司法院資訊處製作；財團法人民間司法改革基金會備份。
